# 销售佣金确认时点

提问人：钢齿 侠 Laura 时间：2022-11-09 12:08:03
请教@chenyiwei，我司部分小产品由于市场需求量较小，在这情况下，需要找中间商推广找客户，佣金按照销售收入*佣金比例确认，但是没有签订佣金合同。销售佣金确认时点按准则是按收入确认时点确认还是按照回款确认，有无准则依据？

回答人：chenyiwei
佣金属于新收入准则下的合同取得成本。根据新收入准则第二十八条规定：“企业为取得合同发生的增量成本预期能够收回的，应当作为合同取得成本确认为一项资产；但是，该资产摊销期限不超过一年的，可以在发生时计入当期损益”；第二十九条规定：“按照本准则第二十六条和第二十八条规定确认的资产（以下简称”与合同成本有关的资产”），应当采用与该资产相关的商品收入确认相同的基础进行摊销，计入当期损益。”。
据此，在尚无佣金合同的情况下，应根据以往历史经验和交易惯例，从“何时确认对应的收入”和“何时产生支付佣金的合同义务”两个角度考虑，取两者中的较早者作为佣金费用的确认时点。
如果佣金按照最终实际收回的货款的一定比例计算的，则在确认收入同时确认佣金支出时，可基于信用减值损失的相关假设，剔除预计最终无法收回的这部分应收账款作为计提佣金的基数，这方面需保持假设的逻辑一致性。